---
title: "R Notebook"
output:
  pdf_document: default
  html_notebook: default
  html_document:
    df_print: paged
---

Trabalho academico parte 1 Mineração de dados

Ler os arquivos csv e import despesa Por Orgao 

O que precisa ser feito ?
  Objetivos das analise
 1 - verificar qual foi o maior valor pago
 2 - a media/mediana/moda dos valores
 3 - quais orgão pagam ganharam mais dinheiro e os que pagam menos
 4 - fazer uma analise prever quais são os padrões de gastos em uberlândia
 5 - criar uma arvore de descisão
6 - categorizar os valores
```{r}
here::i_am("trabalhoMineracao/trbMineracao.Rmd")
setwd("/home/higorlucas/Mestrado/MineracaoDados/trabalhoMineracao")
library(here)
library(tidyverse)
library(janitor)
library(lubridate)


tabela_despesa_publica <- read_csv2("despesasPorOrgao.csv")

tabela_despesa_publica$...7 <- NULL

summary(tabela_despesa_publica$`Valor Recebido`)
```
Mudar as variaveis Preco
```{r}
tabela_despesa_publica$Preco <- gsub("[ ,]","",gsub("[.,]","",gsub("[R$,]","",tabela_despesa_publica$`Valor Recebido`)))

tabela_despesa_publica$Preco <- as.numeric(tabela_despesa_publica$Preco)

tabela_despesa_publica$Preco <- tabela_despesa_publica$Preco/100
tabela_despesa_publica$`Valor Recebido` <- tabela_despesa_publica$Preco
tabela_despesa_publica$Preco <- NULL

```

Separa Nome dos CPF/Cnpj
```{r}
library(stringr)
tabela_despesa_publica$cnpj_cpf <- str_extract(tabela_despesa_publica$Favorecido,".+[0-9]-+.")
tabela_despesa_publica$nome <-str_extract(tabela_despesa_publica$Favorecido,"[A-Z].+")
tabela_despesa_publica$Favorecido <- NULL
```

Criar arquivo formatado para minerar dados
```{r}
write.table(tabela_despesa_publica,"despesasFormatado.csv",row.names=FALSE,sep=";",fileEncoding = "UTF-8")
```